# 外资分立验资

提问人：xuxcpa 时间：2012-03-08 20:37:17
求教：外资分立-实收资本等于原来的，这是否意味不要评估？ 还有分立的资产能过户的（银行，车辆、房地产等）可过户，对于往来、存货是否列一个移交清单可以作验资了 有长期股权投资的单位分立时，要求验资前将投资单位工商变更的东西提供吗？
也请操作过的现行指点！！

回答人：chenyiwei
外商投资企业的分立应遵循《关于外商投资企业合并与分立的规定》和公司法关于公司分立的规定。 对于拟投入分立后新设企业的资产，由于此时新企业在法律上尚未成立，因此需先成立后才能将需办理过户手续的房产、股权等转入。 其中可能会涉及很多细节的操作问题，请有实务操作经验的网友协助，谢谢！